# 请教版主及各位：还未取得房产证的房产转让问题

提问人：CPA2040 时间：2011-12-28 09:00:10
请教一下，A公司有一房产， 12 月房产证在办理中，合理预计下年 1 或 2 月取得房产证， 12 月该房产已与B公司签订转让合同，并收到大部分款项，A公司明年初取得房产证后再过户到B公司。公司 12 月账面能否做房产转让处理？原因？
个人理解： 1 、根据资产界定，该房产符合资产定义；
2 、根据收入确认条件，符合资产转让确认收入条件。
综合以上，房产转让能在 12 月账务处理。当然，附注中要披露产权证及交易情况。
请教各位，上述判断是否符合准则规定？
谢谢

回答人：chenyiwei
不排除此类交易按照实质重于形式原则作出处理的可能性，但必须要有很充分在证据表明截止资产负债表日，该交易事实上已经实施完毕且不可能撤销或转回。